【裁判字號】    97,易,114
【裁判日期】    970221
【裁判案由】    恐嚇
【裁判全文】
臺灣臺北地方法院刑事判決               97年度易字第114號
公  訴  人  臺灣臺北地方法院檢察署檢察官
被      告  甲○○
上列被告因恐嚇案件，經檢察官提起公訴（96年度選偵字第42號
），本院判決如下：
    主  文
甲○○以加害生命之事，恐嚇他人致生危害於安全，處拘役貳拾
日，如易科罰金，以新臺幣壹仟元折算壹日。
    事  實
一、甲○○因對立法委員乙○○於電視臺之政論節目發言有所不
    滿，竟基於恐嚇之犯意，於民國96年9月26日12時51分許，
    以其設臺北市○○區○○路1段18巷25號5樓之1家中之00-00
    000000號家用電話，經由104查號臺查得立法院總機後，撥
    打電話至立法院00-00000000總機，再由總機代轉入乙○○
    之國會辦公室內。乙○○之助理楊姍儒接聽後，甲○○隨即
    以: 你告訴他不要在電視臺亂講話，不然下班會死等加害乙
    ○○委員生命之言語，恐嚇乙○○。楊姍儒旋即將上開內容
    轉告乙○○，乙○○因而心生畏懼，致生危害於安全。
二、案經乙○○訴由臺北市政府警察局中正第一分局報告臺灣臺
    北地方法院檢察署檢察官偵查起訴。
    理  由
一、訊據被告甲○○固坦承於前開時、地，以家用電話，撥打電
    話至告訴人乙○○位於立法院之國會辦公室內，並要求接聽
    的助理楊姍儒轉告告訴人: 不要在電視臺亂講話，不然下班
    會死等語等情不諱，惟矢口否認有何恐嚇之犯行，並辯稱:
    沒有恐嚇的意思，如果要恐嚇他，為何在家打電話。係因自
    己憂鬱症發作才說了這些話云云。惟查:
  (一)電話00-00000000號家用電話係被告向中華電話股份有限公
    司（下稱中華電信）申請裝設於臺北市○○區○○路1段18
    巷25號5樓之1一節，為被告所不爭執，並有中華電話所提供
    之申設人個人資料在卷可稽（參偵卷第20頁）。
  (二)被告於96年9月26日12時51分許，以其所申設之上開家用電
    話，先撥打104查號臺，查得立法院總機電話後，撥打立法
    院之00-00000000號總機，再由總機轉入告訴人在立法法之
    國會辦公室內。證人楊姍儒接聽後，被告即以: 你告訴他不
    要在電視臺亂講話，不然下班會死等語，以及證人楊姍儒確
    於接聽後將之轉述予告訴人等情，亦為被告所不爭執，並據
    證人楊姍儒於偵查中結證在案（參偵卷第29-31頁，證人楊
    姍儒雖未於本院審理時到庭作證，但其於偵查中之證詞業經
    具結，客觀上並無顯有不可信之情況，且被告就此一證據能
    力，於本院調查證據時亦不爭執，依刑事訴訟法第159條之1
    第2項及第159條之5第2項規定，自得為證據，附此敘明。）
    ，且有中華電話所提供之00-00000000號電話通聯調閱查詢
    單、偵查佐曹文旭所製作之電話錄辦譯文內容在卷可參（參
    偵卷第19、21頁），足認被告就此部分所為之任意性自白，
    核與事實相符，而可採信。
  (三)被告要求證人楊姍儒代傳之言語內容為: 不要在電視臺亂講
    話，不然下班會死等語，係確係屬將加害於他人生命之言詞
    ，客觀上任何人聞此言語，均足以心生畏懼，是被告之上開
    恐嚇行為，已致使告訴人心生畏懼，亦已至明。被告否認有
    恐嚇之意思云云，核為卸責之詞，不足採信。
  (四)至於被告另辯稱: 我有憂鬱症，係因憂鬱症發作才說了這些
    話等語，主張其有精神耗弱或心神喪失之情事。惟查: 被告
    雖確有憂鬱症狀，此有被告所提出之國立臺灣大學醫學院附
    設醫院所出具之診斷證明書在卷可稽（參偵卷第33頁）。但
    查，被告在偵查中自承係因看告訴人在電視上罵自己的同黨
    同志，先打電話至104查號臺查立法院總機，再由總機轉入
    告訴人的辦公室等語（參偵卷第30頁），於本院審理時對本
    院所詢: 是否知道當時是打電話給乙○○委員，是否清楚在
    做什麼? 亦答稱: 我知道等語。足認被告在為上開行為時，
    其個人之辨識能力並無欠缺。其上開所辯，即無可採。
  (五)綜合上述，本件被告以電話恐嚇告訴人，致生危害於告訴人
    安全之犯行，事證明確，洵堪認定，應依法論科。
二、核被告之所為，係犯刑法第305條恐嚇危害安全罪。爰審酌
    被告係因不滿告訴人之言論而對告訴人有所不滿，始為本件
    犯行之動機、以電話通知方式之犯罪手段、犯罪所生之危險
    、損害，以及犯罪後坦承有撥打電話為惡害通知之態度等一
    切情狀，量處如主文所示之刑，並諭知易科罰金之折算標準
    。
據上論斷，應依刑事訴訟法第284條之1、第299條第1項前段，刑
法第305條、第41條第1項前段，刑法施行法第1條之1，判決如主
文。
本案經檢察官杜慧玲到庭執行職務
中    華    民    國    97    年    2     月    21    日
                  刑事第四庭  法  官  李桂英
上正本證明與原本無異。
如不服本判決，應於判決送達後10日內向本院提出上訴狀（應抄
附繕本）。告訴人或被害人如對於本判決不服者，應具備理由請
求檢察官上訴，其上訴期間之計算係以檢察官收受判決正本之日
期為準。
                              書記官  嚴君珮
中    華    民    國    97    年    2     月    21    日
附錄本案論罪科刑法條全文：
中華民國刑法第305條
（恐嚇危害安全罪）
以加害生命、身體、自由、名譽、財產之事，恐嚇他人致生危害
於安全者，處2年以下有期徒刑、拘役或3百元以下罰金。


司法院資訊處製作；財團法人民間司法改革基金會備份。
